臺灣高等法院刑事判決　　　　　　　　95年度上訴字第4170號
上　訴　人
即　被　告　甲○○
　　　　　　　　　　（另案於臺灣桃園監獄執行中）
選任辯護人　法扶律師　廖大鵬律師
上列上訴人，因違反槍砲彈藥刀械管制條例等案件，不服臺灣桃
園地方法院95年度訴字第909號，中華民國95年9月29日第一審判
決（起訴案號：臺灣桃園地方法院檢察署94年偵字第18381號、
95年度偵字第3614號），提起上訴，本院判決如下：
    主  文
原判決關於槍砲彈藥刀械管制條例暨定執行刑部分均撤銷。
甲○○未經許可，寄藏可發射子彈具有殺傷力改造手槍，累犯，
處有期徒刑參年陸月，併科罰金新臺幣陸萬元，罰金如易服勞役
，以新臺幣貳仟元折算壹日，扣案如附表一編號一至四所示物品
，均沒收。又連續未經許可，製造可發射子彈具有殺傷力之改造
手槍，累犯，處有期徒刑柒年，併科罰金新臺幣捌萬元，罰金如
易服勞役，以新臺幣貳仟元折算壹日，扣案如附表二編號一、二
、五至十四之物品，均沒收。主刑部分應執行有期徒刑拾年肆月
，併科罰金新台幣拾參萬元，罰金如易服勞役，以新臺幣貳仟元
折算壹日。
    事  實
一、甲○○於民國（下同）83年間，因違反懲治盜罪條例案件，
    經本院以85年度上更一字第236號判處有期徒刑6年確定後，
    入監服刑，87年10月3日假釋出監，經撤銷假釋後入監執行
    殘刑二年三月六日，於92年2月1日執行完畢，猶不知悔改，
    明知未經中央主管機關之許可，不得持有、寄藏具有殺傷力
    之槍枝、子彈及彈藥主要組成零件，詎其竟基於寄藏槍枝、
    子彈及彈藥主要組成零件之犯意，於94年7月中旬某日，在
    桃園縣龜山鄉○○街12號2樓住處附近，明知年籍不詳友人
    「乙○○」交付其代為保管如附表一編號一至九所示槍枝、
    子彈均具有殺傷力，及屬彈藥主要組成零件之火藥二包，竟
    仍收受之，並將之藏放於其所有車牌號碼為Ｌ5－9885號之
    自用小客車內。嗣於94年7月25日17時許，甲○○駕駛前揭
    自用小客車行經桃園縣龜山鄉○○路○段42之1號前，經警方
    攔檢盤查時當場查獲，並扣得如附表一所示槍枝、子彈及火
    藥等物。
二、甲○○明知未經許可，不得製造可發射子彈具有殺傷力改造
    玩具手槍、具有殺傷力之子彈，竟基於製造可發射子彈具有
    殺傷力之改造玩具手槍、有殺傷力子彈之概括犯意，先於95
    年1、2月間某日，在桃園縣中壢市○○○道具槍商店，分別
    以新臺幣（下同）八千元及九千元代價，購入道具手槍4支
    後，再以1萬2千元代價向真實姓名不詳成年友人購入已貫通
    之槍枝主要組成零件金屬槍管二支，即在桃園縣龜山鄉○○
    街12號2樓住處（起訴書誤為桃園市○○○街110巷7號），
    以如附表二編號六至十四所示之工具，連續將前揭所購得之
    金屬槍管換裝在所購入道具手槍中，而製造完成可發射子彈
    具有殺傷力如附表二編號一、二所示之槍枝二支，並以將底
    火、火藥填裝在其向友人購入金屬槍管時所附贈之子彈共計
    16顆，連續製造完成具有殺傷力之如附表二編號三、四所示
    之子彈。嗣於95年2月9日21時30分許，為警持台灣桃園地方
    法院所核發搜索票，至被告前揭住處搜索，當場扣得如附表
    二所示等物品，而查獲上情。
三、案經桃園縣政府警察局龜山分局、臺北市政府警察局萬華分
    局報請臺灣桃園地方法院檢察署檢察官偵查起訴。
    理  由
一、訊據上訴人即被告（下稱被告）甲○○，固坦承於前揭時地
    ，被警查獲附表一具有殺傷力之槍枝、子彈等物之情事，惟
    辯稱該等物品均係被告所有，非受友人「乙○○」寄放云云
    。但查：
(一)被告受真實年籍不詳友人「乙○○」所託，代為保管如附表
    一所示之槍枝二支、子彈及火藥等犯行，迭據被告於警詢、
    偵查及原審時坦承不諱，並有扣案如附表一所示槍枝及子彈
    可憑，被告於本院上開改稱之詞，難以輕信。況且，被告於
    本院既辯稱：該槍彈非「乙○○」所寄放，而係自己所有，
    卻聲請傳喚另案在監乙○○出庭作證，經本院提訊交互詰問
    之結果，僅足證明乙○○確與被告之弟認識，因而認識被告
    等情事，難以推論兩人間有受寄槍彈之情節（參見本院卷53
    、54頁），益見被告上開所辯，尚難採信。再者，依被告於
    95年2月9日被查獲槍枝、子彈款式，與第一次被查獲者大有
    不同以觀，堪認被告辯稱第一次被查獲槍彈與第二次被查獲
    槍彈，均係同時取得持有云云，不足採信。又依證人乙○○
    於本院所證情節，堪認被告所供之「乙○○」應與到庭作證
    之證人乙○○，係不同人。
(二)扣案如附表一編號一、二所示槍枝、編號五至九之子彈，經
    送刑事警察局鑑定認定：1.扣案改造槍枝二把，其中一支係
    仿GLOCK廠17型半自動手槍製造玩具手槍換裝土造金屬槍管
    改造而成改造手槍（槍枝管制編號：0000000000），一支係
    仿WALTHER廠PPK／S型半自動手槍製造之玩具手槍換裝土造
    金屬槍管而成改造手槍（槍枝管制編號：0000000000），均
    機械性能良好，可擊發子彈，認具殺傷力（編號十、十一之
    手槍、槍管均係玩具槍枝、槍管，並無殺傷力）。2.扣案附
    表一所示子彈，其中，(1)五顆均係土造子彈（具直徑8.9 mm
    金屬彈頭），經實際試射，均可擊發，具有殺傷力。(2)一顆
    係口徑9mm制式子彈，可擊發，具有殺傷力。(3)二顆均係土
    造子彈（具直徑7.8mm金屬彈頭），經實際試射，可擊發，
    認具殺傷力。(4)一顆係由玩具金屬彈殼加裝直徑7.7 mm金屬
    彈頭而成之改造子彈，可擊發，具殺傷力。(5)十一顆，均係
    土造子彈（具直徑8.0 mm金屬彈頭），經實際試射，四顆可
    擊發，具有殺傷力（另六顆無法擊發，一顆可擊發，但動能
    甚微，均不具殺傷力）。(6)餘三顆，不具殺傷力等情，有該
    局94年9月19日刑鑑字第0940117672號及95年3月21日刑鑑字
    第0950028615號槍彈鑑定書各一份在卷足憑（參見18381號
    偵查卷2至4頁、90至92頁），可見附表一編號一、二之槍枝
    、編號五至九之子彈，均具有殺傷力，要堪認定。又扣案之
    火藥二包，經原審送請內政部警政署刑事警察局鑑定，認該
    二包火藥均含有TNT炸藥及雙基發射火藥，為炸彈、爆炸物
    之主要組成零件等情（詳如附表一所載），有該局95年8月8
    日刑偵五字第0950117445號鑑驗通知書一份在卷足憑（參見
    原審卷62頁），從而，被告於原審前之偵審中所為之自白，
    核與事實相符，自堪採信，被告於本院上開改稱之詞，核係
    卸責之詞，不足採信，被告此部分寄藏犯行，洵堪認定。
二、次查：
(一)訊據被告甲○○，固坦承於上開時地，被警查獲附表二槍彈
    之情事，惟矢口否認有改造犯行，並辯稱：係友人問其是否
    買槍，朋友即去買回來幫被告組裝云云，惟臺北市政府警察
    局萬華分局於95年2月9日，持原審所核發搜索票，至被告桃
    園縣龜山鄉○○街12號2樓住處搜索搜得如附表二所示槍枝
    、子彈、工具等物品，業據被告甲○○於偵審中供承在卷，
    並有法院搜索票、臺北市政府警察局萬華分局搜索扣押筆錄
    及扣押物品目錄表各一份在卷足憑。又扣案之槍枝、子彈，
    經送刑事警察局鑑定認定：1.扣案改造槍枝二把，其中一支
    係仿SIG SAUER廠半型半自動手槍製造槍枝，更換土造金屬
    槍管及槍機改造而成之改造手槍，另一支則係仿WALTHER廠
    PPK／S型半自動手槍製造之玩具手槍換裝土造金屬槍管而成
    之改造手槍，二者均機械性能良好，可擊發子彈，認具殺傷
    力。2.扣案如附表二所示子彈部分，其中，八顆係點22改造
    子彈，均具直徑9.0mm金屬彈頭土造子彈（七顆均具殺傷力
    ，一顆不具殺傷力），另外，九顆則係90改造子彈，均具直
    徑8.0mm金屬彈頭土造子彈，經實際試射結果，均可擊發，
    均具殺傷力乙節，有該局95年2月23日刑鑑字第0950020933
    號槍彈鑑定書及該局95年5月2日刑鑑字第0950054404號函文
    各一份在卷足憑（參見原審卷38頁），是該二把槍枝、16顆
    子彈均具有殺傷力，洵堪認定。
(二)經警查扣槍枝、子彈如何而來乙節，被告於警詢陳稱：為警
    扣案槍枝，係其先在玩具店買道具槍，再以查扣之工具零件
    自行製造組裝等語，於檢察官偵查中訊問供稱：其在幫弱勢
    者處理債務，有時要保護自己，所以才組裝槍，95年1、2月
    間去中壢一家賣道具槍店買的，槍管則是朋友問其要不要買
    ，其說好，對方以一根六千元代價賣給被告的，一共花了1
    萬2千元，至於子彈部分，因為其向朋友購買1萬2千元的之
    槍管，其朋友附送子彈，其將鞭炮的火藥取出，放進子彈裡
    ，再以瞬間膠黏和，其改造子彈之時間是在改造槍枝後等語
    。嗣被告在檢察官於95年2月10日向原審聲請羈押院訊問時
    坦承確有製造槍枝行為在卷，被告就其確有製造槍枝、子彈
    之行為，前後所述均一致，且就製造槍枝、子彈經過，亦為
    詳細明確陳述，倘非有親身經歷自難為如此鉅細靡遺說明。
    況且，警方亦確有於被告之住處起獲大批之製造槍械工具、
    零件、半成品等物（詳如附表二所示），足認被告此部分之
    自白與事實相符，自堪採信。
(三)被告嗣於原審及本院審理時，雖翻異前詞，辯稱：其未製造
    槍枝、子彈，是由其向朋友購買由朋友「郭呂正」組裝好的
    ，子彈亦係朋友「郭呂正」交付槍枝時一併帶子彈、火藥過
    來幫其裝填的云云。但被告於原審95年5月4日訊問時陳稱，
    於警詢時並未遭受強暴、脅迫等不當刑求，而原審詢問被告
    於警詢、偵查中所言是否實在? 被告亦答以實在，參酌被告
    於警詢、檢察官訊問後，均有在該份筆錄之受訊問人欄簽名
    無訛，是被告對於其於警詢、偵查中所為陳述之記載，亦應
    知之甚詳，此益徵被告於警詢、偵查中所言要與事實相符。
    再者，被告於本院調查時亦坦承有改造槍彈犯行在卷（參見
    本院卷32至34頁），是被告於原審、本院審理時以前詞置辯
    ，自難輕信。且改造槍枝、子彈係違法行為，槍砲彈藥刀械
    管制條例對該行為均處重刑，倘非確有深厚交情或特殊管道
    ，實無法輕易取得改造槍枝、子彈，被告卻完全無法提出「
    郭呂正」之真實年籍資料及聯絡方式，以供法院調查，益徵
    被告上開所辯，難以採信。綜上所述，本件事證明確，被告
    上開所辯或改稱之詞，無非事後推卸之詞，不足採信，被告
    上開寄藏、改造犯行之罪證，極為明確，要堪認定，自應依
    法論科。
三、被告行為後，刑法及刑法施行法部分條文業經修正公布，並
    均於95年7月1日施行。修正後刑法第2條第1項規定，係規範
    行為後法律變更所生新舊法律比較適用之準據法，於修正後
    刑法施行後，應適用修正後刑法第2條第1項規定之從舊從輕
    原則為比較。修正後刑法第2條第1項係採從舊從輕原則，適
    用最有利於行為人之法律，既曰法律，自較刑之範圍為廣，
    除法律有特別規定者（如修正後刑法第2條第2項非拘束人身
    自由之保安處分適用裁判時法，修正後刑法施行法第9條之3
    規定之情形），應依其規定，或事關執行之緩刑之宣告，或
    犯罪在刑法修正施行前，自首在刑法修正施行後之自首部分
    ，或程序之規定（程序從新，如刑法第40條沒收宣告之程序
    規定），均適用裁判時之修正後刑法之規定外，應依修正後
    刑法第2條第1項規定為法律變更之比較，且比較時，應就罪
    刑有關之共犯、未遂犯、連續犯、牽連犯、結合犯，以及累
    犯加重，自首減輕暨其他法定加減原因（如身分加減）與加
    減例等一切情形，綜其全部結果而為比較後，整個之適用，
    不能割裂而分別適用有利益之條文（參照最高法院95年刑事
    庭第八次會議決議意旨）。經查：
(一)就連續犯部分：被告行為後，刑法業已刪除第56條連續犯之
    規定，是新法修正施行後，已無連續數行為而犯同一罪名者
    ，以一罪論之規定，故被告於刑法修正前所犯數次製造可發
    射子彈具有殺傷力之改造手槍犯行，均須依數罪分論併罰。
    新法刪除連續犯規定，顯已影響行為人刑罰之法律效果，自
    屬法律變更，而被告於刑法修正前所犯數次製造可發射子彈
    具有殺傷力之改造手槍犯行，依新法分論併罰結果，其刑度
    顯較依修正前刑法第56條規定論以一罪，得加重其刑至二分
    之一情形為重，是修正前刑法規定顯較有利於被告。
(二)刑法第55條想像競合之規定，於95年7月1日施行前之規定為
    ：「一行為而觸犯數罪名者，從一重處斷」；現行刑法規定
    則為「一行為而觸犯數罪名者，從一重處斷。但不得科以較
    輕罪名所定最輕本刑以下之刑」，此項修正為法理之明文化
    ，非屬法律之變更，無須比較。
(三)關於法定罰金刑最低度部分，修正前刑法第33條第5款規定
    為一元以上，修正後刑法第33條第5款修正為新台幣一千元
    以上，以百元計算之。修正後規定較不利於被告。關於易服
    勞役之折算標準部分，修正前刑法第42條2項前段規定「易
    服勞役以一元以上三元以下折算一日。但勞役期間不得逾六
    個月」，依廢止前之罰金罰鍰提高標準條例第二條前段規定
    ，就其原定數額提高為一百倍折算一日，則本件被告行為時
    之易服勞役折算標準，應以銀元三百元即新台幣九百元折算
    一日。修正後刑法第42條第3項前段規定：「易服勞役以新
    台幣一千元、二千元或三千元折算一日。但勞役期間不得逾
    一年」，比較新舊法之結果，新法較有利於被告。
(四)刑法第47條關於累犯之規定，將原「受有期徒刑之執行完畢
    ，或受無期徒刑或有期徒刑一部之執行而赦免後，五年以內
    再犯有期徒刑以上之罪者為累犯，加重本刑至二分之一」之
    規定，修正為刑法第47條第項「受徒刑之執行完畢，或一部
    之執行而赦免後，五年以內故意再犯有期徒刑以上之罪者為
    累犯，加重本刑至二分之一」，本件被告前有如犯罪事實欄
    所述之前案犯罪紀錄及執行情形，有臺灣高等法院被告前案
    紀錄表及臺灣桃園地方法院檢察署刑案資料查註紀錄表各一
    份在卷可稽，其於五年以內再故意犯本件有期徒刑以上之罪
    ，不論依修正前刑法第47條或修正後刑法第47條第1項規定
    ，均構成累犯，對被告而言，並無有利或不利之情形。
(五)刑法第51條第5款規定：「數罪併罰，分別宣告其罪之刑，
    依左列各款定其應執行者：‧‧‧五、宣告多數有期徒刑者
    ，於各刑中之最長期以上，各刑合併之刑期以下，定其刑期
    。但不得逾二十年」，修正後改為：「宣告多數有期徒刑者
    ，於各刑中之最長期以上，各刑合併之刑期以下，定其刑期
    。但不得逾三十年。」，應以修正前之規定對被告較有利。
    綜上所述，依整體比較之結果，除罰金易服勞役外，修正後
    之刑法並未較有利於行為人，依刑法第2條第1項前段之規定
    ，適用行為時法予以處斷。又刑法第38條沒收規定亦經修正
    公布，並於95年7月1日施行，按從刑附屬主刑，除法律有特
    別規定外，依主刑所適用法律，沒收為從刑之一種，依從刑
    附屬於主刑之原則，寄藏槍彈、改造槍彈之罪名，並未修正
    ，自應一律適用裁判時之法律。
四、核被告上開寄藏槍彈所為，係犯槍砲彈藥刀械管制條例第8
    條第4項寄藏改造手槍罪、同條例第12條第4項寄藏子彈罪、
    同條例第13條第4項寄藏彈藥之主要組成零件。被告一寄藏
    行為，同時觸犯槍砲彈藥刀械管制條例第8條第4項、第12條
    第4項、第13條第4項之罪，為想像競合犯，應依修正前刑法
    第55條前段規定，從一重論處槍砲彈藥刀械管制條例第8條
    第4項寄藏改造手槍罪。檢察官雖未就被告持有彈藥主要組
    成零件部分提起公訴，然經法院審理結果，認此部分與前揭
    論罪科刑部分，有裁判上一罪想像競合犯關係，為起訴效力
    所及，本院自應併予審理。又按，所謂製造包括創製、改造
    、組合、混合、化合等行為在內，已損壞零件加以修理亦屬
    製造，改造行為亦屬製造行為之一種（參照最高法院86年度
    臺上字第7558號、92年度臺上字第924號判決意旨），茲以
    玩具手槍改造而成可發射子彈具有殺傷力槍枝，核屬槍砲彈
    藥刀械管制條例第4條第1項第1款所定各種制式槍枝以外之
    「其他可發射子彈具有殺傷力之各式槍砲」。核被告改造之
    所為，係犯槍砲彈藥刀械管制條例第8條第1項未經許可製造
    改造手槍罪、同條例第12條第1項未經許可製造改造子彈罪
    。被告為製造有殺傷力之改造手槍而購入槍管等物後持有之
    行為，被告為製造有殺傷力之改造子彈而持有火藥、底火之
    行為及製造有殺傷力之改造手槍、子彈後之持有有殺傷力之
    改造手槍、子彈等低度行為，均為製造之高度行為所吸收，
    均不另論罪。被告所為多次製造具有殺傷力之改造玩具手槍
    行為，及多次製造有殺傷力之子彈行為，均時間緊接，所犯
    構成要件相同罪名，顯均係出於概括之犯意為之，為連續犯
    ，應分別依修正前刑法第56條規定論以未經許可製造可發射
    子彈具有殺傷力之其他各式槍砲罪及未經許可製造子彈罪，
    並各加重其刑，惟因無期徒刑部分不得加重，僅就有期徒刑
    部分加重。被告同時製造可發射子彈具有殺傷力之改造玩具
    手槍及製造子彈，為一行為觸犯未經許可製造可發射子彈具
    有殺傷力之其他各式槍砲罪及未經許可製造子彈罪二罪名，
    為想像競合犯，應依修正前刑法第55條規定，從一重未經許
    可製造可發射子彈具有殺傷力之其他各式槍砲罪處斷（參照
    最高法院82年度臺上字第5303號、90年臺上字第126號判決
    意旨），公訴人認被告所犯上開二罪，犯意各別、罪名有異
    ，應分論併罰之，容有未洽。被告有如事實欄所載有期徒刑
    之執行記錄，有臺灣高等法院被告前案紀錄表一份在卷足憑
    ，其有於有期徒刑執行完畢後五年內再犯本件有期徒刑以上
    之罪，均為累犯，應依刑法第47條規定加重其刑，並就連續
    改造部分遞加重之，惟就無期徒刑部分不得加重，僅就有期
    徒刑部分加重其刑。
五、原審經審理結果，認被告上開兩部分罪證明確，予以論科，
    固非無見，但查，罰金易服勞役標準，既經修正，依上所述
    ，以修正後規定有利於被告，原審卻適用修正前規定為易服
    之標準，自有違誤。被告提起上訴，或否認有寄藏槍彈犯行
    ，或辯稱未改造槍彈，依上所述，核非可取，惟原判決此部
    分既有上開可議（故買贓物，經原審判處四月，提起上訴，
    因撤回而確定），即屬無可維持，應由本院就此部分暨定執
    行刑部分均撤銷改判。爰審酌被告為製造具有殺傷力槍彈之
    犯罪動機、目的，所生對於社會安全潛在危害，幸經警及時
    查獲而未流入市面等犯罪危害情形，又被告僅坦承部分犯行
    之犯後態度等一切情狀，分別各量處如主文第二項所示之刑
    ，並就寄藏改造手槍、製造改造手槍部分，分別諭知併科罰
    金數額，並均諭知易服勞役之折算標準，且分別定其應執行
    刑，及併科罰金諭知罰金易服勞役之折算標準，以示懲儆。
    扣案如附表一編號一至四所示之槍枝、火藥及附表二編號一
    、二所示之槍枝，均屬違禁物，應依修正後刑法第38條第1
    項第1款宣告沒收之，扣案如附表一編號五至九所示之子彈
    及如附表二編號三至四所示之子彈，因均已試射完畢，非屬
    違禁物，爰不為沒收宣告之諭知。附表二編號五至十四物品
    ，係屬被告所有，且係供其製造槍枝、子彈所用之物，業據
    被告於警詢及檢察官偵查中供述明確，應依修正後刑法第38
    條第1項第2款，宣告沒收之。至附表一編號十、十一之物品
    ，非屬違禁物，亦非供犯罪所用之物，無從宣告沒收，併此
    敘明。
據上論斷，應依刑事訴訟法第369條第1項前段、第364條、第299
條第1項前段，槍砲彈藥刀械管制條例第8條第1項、第4項、第12
條第1項、第4項、第13條第4項，刑法第2條第1項、第11條前段
、第42條第3項、第38條第1項第1款、第2款，修正前刑法第56條
、第55條、第47條、第51條第5款、第7款，判決如主文。
本案經檢察官許仲瑩到庭執行職務
中　　華　　民　　國　　96　　年　　1 　　月　　18　　日
　　　　　　　　　刑事第六庭    審判長法　官  林堭儀
　　　　　　　　　　　　　　　　　　  法　官  莊謙崇
　　　　　　　　　　　　　　　　　　  法　官  蔡聰明
以上正本證明與原本無異。
如不服本判決，應於收受送達後十日內向本院提出上訴書狀，其
未敘述上訴之理由者並得於提起上訴後十日內向本院補提理由書
（均須按他造當事人之人數附繕本）。
                                      書記官  陳建邦
中　　華　　民　　國　　96　　年　　1 　　月　　18　　日
附表一：
┌──┬────────┬─────┬────────┐
│編號│ 扣押物品名稱   │  數  量  │    備  註      │
├──┼────────┼─────┼────────┤
│    │仿GLOCK 廠17型半│   一支   │獲案後管制編號為│
│    │自動手槍製造之玩│          │0000000000號    │
│ 一 │具手槍換裝土造金│          │                │
│    │屬槍管改造而成之│          │                │
│    │改造手槍        │          │                │
├──┼────────┼─────┼────────┤
│    │仿WALTHER廠PPK/S│   一支   │獲案後管制編號為│
│    │型半自動手槍製造│          │0000000000號    │
│ 二 │之玩具手槍換裝土│          │                │
│    │造金屬槍管而成之│          │                │
│    │改造手槍        │          │                │
├──┼────────┼─────┼────────┤
│    │內含有TNT 炸藥及│   一包   │重2.3公克，取1公│
│ 三 │雙基發射火藥之黑│          │克送驗，淨重 1.0│
│    │色火藥          │          │公克鑑定，取0.65│
│    │                │          │鑑驗，餘0.35公克│
├──┼────────┼─────┼────────┤
│    │內含有TNT 炸藥及│   一包   │重1.58 公克，取1│
│ 四 │雙基發射火藥之黑│          │公克送驗，淨重1.│
│    │色火藥          │          │0公克鑑定，取0.5│
│    │                │          │9鑑驗，餘0.28公克
├──┼────────┼─────┼────────┤
│ 五 │具直徑8.9mm 金屬│   五顆   │均已試射        │
│    │彈頭之土造子彈  │          │                │
├──┼────────┼─────┼────────┤
│ 六 │口徑9mm 制式子彈│   一顆   │已試射          │
├──┼────────┼─────┼────────┤
│ 七 │具直徑8.0mm 金屬│   四顆   │均已試射        │
│    │彈頭之土造子彈  │          │另七顆不具殺傷力│
├──┼────────┼─────┼────────┤
│ 八 │具直徑7.8mm 金屬│   二顆   │均已試射        │
│    │彈頭之土造子彈  │          │                │
├──┼────────┼─────┼────────┤
│ 九 │具直徑7.7mm 金屬│   一顆   │已試射          │
│    │彈頭之土造子彈  │          │另三顆不具殺傷力│
├──┼────────┼─────┼────────┤
│ 十 │玩具手槍，均係玩│   二支   │不具殺傷力，管制│
│    │具金屬槍身、玩具│          │編號為0000000000│
│    │金屬滑套、彈匣  │          │號、0000000000號│
├──┼────────┼─────┼────────┤
│十一│玩具槍管        │   二支   │均係玩具金屬槍管│
└──┴────────┴─────┴────────┘
附表二：
┌──┬────────┬─────┬────────┐
│編號│ 扣押物品名稱   │  數  量  │    備  註      │
├──┼────────┼─────┼────────┤
│    │仿WALTHER 廠PPK/│   一支   │獲案後管制編號為│
│    │S 型半自動手槍製│          │0000000000號    │
│ 一 │造之槍枝換裝土造│          │                │
│    │金屬槍管而成之改│          │                │
│    │造手槍          │          │                │
├──┼────────┼─────┼────────┤
│    │仿SIG SAGUER廠半│   一支   │獲後案管製編號為│
│    │自動手槍製造之槍│          │0000000000號    │
│ 二 │枝，更換土造金屬│          │                │
│    │槍管及槍機改造而│          │                │
│    │成之改造手槍    │          │                │
├──┼────────┼─────┼────────┤
│ 三 │具直徑9.0mm 金屬│   七顆   │均已試射        │
│    │彈頭點22改造子彈│          │另一顆不具殺傷力│
├──┼────────┼─────┼────────┤
│ 四 │具直徑8.0mm 金屬│   九顆   │均已試射        │
│    │彈頭之90改造子彈│          │                │
├──┼────────┼─────┼────────┤
│ 五 │半成品改造手槍  │   二支   │                │
├──┼────────┼─────┼────────┤
│ 六 │砂輪機          │   一台   │                │
├──┼────────┼─────┼────────┤
│ 七 │電鑽            │   五支   │                │
├──┼────────┼─────┼────────┤
│ 八 │固定座          │   一台   │                │
├──┼────────┼─────┼────────┤
│ 九 │拋光機（含海綿一│   一台   │                │
│    │組）            │          │                │
├──┼────────┼─────┼────────┤
│    │改造工具（含各式│   一批   │                │
│ 十 │起子、板手、鐵槌│          │                │
│    │）              │          │                │
├──┼────────┼─────┼────────┤
│十一│擦槍工具        │   一批   │                │
├──┼────────┼─────┼────────┤
│    │改造槍枝零件（含│   一批   │                │
│十二│撞針、彈殼、彈簧│          │                │
│    │等）            │          │                │
├──┼────────┼─────┼────────┤
│十三│噴燈            │   一組   │                │
├──┼────────┼─────┼────────┤
│十四│工業用釘槍底火  │   一盒   │                │
└──┴────────┴─────┴────────┘
附錄：本案論罪科刑法條全文
槍砲彈藥刀械管制條例第8條第1項、第4項：
未經許可，製造、販賣或運輸鋼筆槍、瓦斯槍、麻醉槍、獵槍、
空氣槍或第4條第1項第1款所定其他可發射金屬或子彈具有殺傷
力之各式槍砲者，處無期徒刑或5年以上有期徒刑，併科新臺幣1
千萬元以下罰金。
未經許可，持有、寄藏或意圖販賣而陳列第1 項所列槍枝者，處
3年以上10年以下有期徒刑，併科新臺幣700萬元以下罰金。
